【裁判字號】    99,消債清,59
【裁判日期】    990716
【裁判案由】    清算事件
【裁判全文】
臺灣臺北地方法院民事裁定            99年度消債清字第59號
聲  請  人
即債務人    甲○○原名周保安.
送達代收人  成介之律師
相  對  人
即債權人    台灣土地銀行股份有限公司
相  對  人
即債權人    台北富邦商業銀行股份有限公司
相  對  人
即債權人    渣打國際商業銀行股份有限公司
相  對  人
即債權人    臺灣新光商業銀行股份有限公司
相  對  人
即債權人    香港商香港上海豐銀行股份有限公司
相  對  人
即債權人    玉山商業銀行股份有限公司
相  對  人
即債權人    萬泰商業銀行股份有限公司
相  對  人
即債權人    台新國際商業銀行股份有限公司
相  對  人
即債權人    日盛國際商業銀行股份有限公司
相  對  人
即債權人    友邦國際信用卡股份有限公司
上列當事人因消費者債務清理事件聲請清算，本院裁定如下：
    主  文
債務人甲○○（原名周保安）自中華民國99年 7月16日15時起開
始清算程序，並同時終止清算程序。
    理  由
一、按更生方案未依消費者債務清理條例第59條、第60條規定可
    決時，除有該條例第64條規定之情形外，法院應以裁定開始
    清算程序，消費者債務清理條例第61條定有明文。又法院開
    始清算程序之裁定，應載明其年、月、日、時，並即時發生
    效力，復為同條例第83條第1項所明定。次按，債務人之財
    產不敷清償清算程序之費用時，法院應裁定開始清算程序，
    並同時終止清算程序，同條例第85條第1項亦有明文。
二、查本件債務人聲請更生，前雖經本院裁定開始更生程序在案
    ，惟債務人所提之更生方案，經已申報無擔保及無優先債權
    人二分之一以上具狀表示不同意，而未能依消費者債務清理
    條例第60條規定獲得債權人會議之可決。經查，債務人任職
    於群星工程設計有限公司，有固定薪資所得每月34,560元，
    然每月支出27,000元，則其可用來清償更生方案之金額至多
    為 7,560元，而債務人提出之更生方案每月需清償12,000元
    ，故此更生方案顯無履行之可能，依據消債條例第64條第 2
    項第2款及第63條第 1項第8款之規定，本院自不得依職權裁
    定認可更生方案。又雖債務人辯稱若加上其配偶之所得每月
    7500元即有資力可負擔係爭更生方案云云，惟查，債務人願
    以配偶之收入作為更生方案之還款來源，卻未將伊列為更生
    方案之保證人，若將來債務人未依更生條件履行時，債權人
    不得據此更生方案向其配偶聲請強制執行，對債權人而言並
    非公允。且其配偶之工作性質為幫忙市場擺攤，此有其雇主
    所出據知書面聲明在卷可稽。據該聲明表示，如有需人手則
    請其幫忙，每月薪資7,000至7,500元不等，由此可知其工作
    收入與性質並不穩定。況債務人自陳其配偶本身亦負有債務
    ，是否可長期資助債務人履行更生方案，實非無疑問。再者
    ，債務人與其配偶於負擔鉅額債務之際，仍繼續投保多項商
    業保險，由此可知債務人仍有餘裕可支出非必要之生活費用
    ，並未盡全力節撙開支，是該更生方案對債權人並非公允，
    不符合消債條例第64條第 1項由法院依職權逕為認可之要件
    。
三、依卷附財政部臺北市國稅局財產歸屬資料清單及債務人提出
    之財產及收入說明書所載，債務人名下僅有1997年出產1955
    CC之日產汽車一部，堪認債務人之財產應不敷清償清算程序
    之費用，無進行清算程序、實行分配之實益。依首開規定，
    自應裁定開始清算程序，並同時終止清算程序。
中    華    民    國    99    年    7     月    16    日
              民事第二十二庭法      官  劉亭柏
上為正本係照原本作成
開始清算程序之裁定不得抗告，如不服同時終止清算程序之裁定
，應於裁定送達後10日內，以書狀向本院提出抗告，並繳納抗告
費新臺幣1千元。
中    華    民    國    99    年    7     月    16    日
                            書  記  官  黃繡琴

司法院資訊處製作；財團法人民間司法改革基金會備份。
